【裁判字號】    98,訴,908
【裁判日期】    980930
【裁判案由】    毒品危害防制條例
【裁判全文】
臺灣基隆地方法院刑事判決               98年度訴字第908號
公  訴  人  臺灣基隆地方法院檢察署檢察官
被      告  乙○○
上列被告因毒品危害防制條例案件，經檢察官提起公訴（98年度
毒偵字第1412號），被告於準備程序進行中就被訴事實為有罪之
陳述，經本院合議庭裁定由受命法官獨任進行簡式審判程序，判
決如下：
    主  文
乙○○施用第一級毒品，累犯，處有期徒刑柒月。
    事   實
一、乙○○前因施用第二級毒品案件，經觀察、勒戒後，認無繼
    續施用毒品之傾向，於民國89年2月1日執行完畢釋放出所，
    由臺灣基隆地方法院檢察署檢察官於89年1月31日以89年度
    毒偵字第93號為不起訴處分確定。嗣5年後，又因施用第一
    級毒品案件，經觀察、勒戒後，認有繼續施用毒品之傾向，
    經裁定送戒治處所施以強制戒治，於96年12月11日認無繼續
    強制戒治之必要釋放出所，由臺灣基隆地方法院檢察署檢察
    官於96年12月24日以96年度戒毒偵字第32號為不起訴處分確
    定。再因施用第一級毒品案件，經本院於97年5月28日以97
    年度訴字第685號判處有期徒刑6月，於97年6月19日確定，
    已於98年2月28日執行完畢。
二、詎其猶不知悔改，復基於施用第一級毒品海洛因之犯意，於
    98年6月29日20時許，在臺北縣瑞芳鎮○○里○鄰○○○路32
    號住處門外，以針筒注射方式，施用第一級毒品海洛因1次
    。嗣於98年7月1日上午10時15分許，在基隆市○○區○○街
    與自來街口為警查獲，並經其同意採尿送驗，結果呈毒品嗎
    啡之陽性反應，因而查悉上情。
三、案經基隆市警察局第一分局報告臺灣基隆地方法院檢察署檢
    察官偵查起訴。
    理  由
壹、程序事項
    本案被告乙○○所犯者非為死刑、無期徒刑、最輕本刑為3
    年以上有期徒刑之罪或高等法院管轄之第一審案件，其於準
    備程序進行中，先就被訴事實為有罪之陳述，經告知其簡式
    審判程序之旨，並聽取公訴人、被告之意見後，本院業已依
    刑事訴訟法第273條之1第1項規定，裁定由受命法官獨任以
    簡式審判程序進行本案之審理。
貳、實體事項
一、上揭事實業據被告乙○○於偵訊、本院準備程序及審理時自
    白，而被告於98年7月1日10時20分許由警經其同意採集其尿
    液檢體，經送臺灣檢驗科技股份有限公司以酵素免疫分析法
    為初步檢驗、以氣相層析質譜儀法為確認檢驗之結果，呈嗎
    啡（海洛因代謝後尿液檢出成份）陽性反應（嗎啡檢出濃度
    為4652ng／ml），有該公司98年7月17日UL／2009／70237號
    濫用藥物檢驗報告、列管毒品人口尿液檢體採集送驗紀錄表
    附卷可稽，足見被告於偵訊、本院準備程序及審理時之任意
    性自白，核與事實相符，堪可採信。再查，被告曾因施用第
    二級毒品案件，經觀察、勒戒後，認無繼續施用毒品之傾向
    ，於民國89年2月1日執行完畢釋放出所，由臺灣基隆地方法
    院檢察署檢察官於89年1月31日以89年度毒偵字第93號為不
    起訴處分確定；嗣5年後，又因施用第一級毒品案件，經觀
    察、勒戒後，認有繼續施用毒品之傾向，經裁定送戒治處所
    施以強制戒治，於96年12月11日認無繼續強制戒治之必要釋
    放出所，由臺灣基隆地方法院檢察署檢察官於96年12月24日
    以96年度戒毒偵字第32號為不起訴處分確定；再因施用第一
    級毒品案件，經本院於97年5月28日以97年度訴字第685號判
    處有期徒刑6月，於97年6月19日確定乙節；此有卷附不起訴
    處分書、起訴書、判決書、臺灣基隆地方法院檢察署刑案資
    料查註紀錄表、臺灣高等法院被告前案紀錄表可按，從而，
    本案事證明確，被告於上開強制戒治執行完畢釋放後5年內
    再犯施用第一級毒品之犯行，經依法追訴後，再犯施用第一
    級毒品之犯行，至堪認定，應依法論科。
二、論罪科刑：
  (一)按海洛因係毒品危害防制條例第2條第2項第1款所定之第一
    級毒品，被告予以施用，核其所為，係犯毒品危害防制條例
    第10條第1項之施用第一級毒品罪。其持有第一級毒品海洛
    因係供施用，其持有第一級毒品之低度行為為施用第一級毒
    品之高度行為所吸收，不另論罪。
  (二)被告曾因施用第一級毒品案件，經本院於97年5月28日以97
    年度訴字第685號判處有期徒刑6月，於97年6月19日確定，
    已於98年2月28日執行完畢；此有臺灣高等法院被告前案紀
    錄表、臺灣基隆地方法院檢察署刑案資料查註紀錄表在卷可
    稽，其於有期徒刑執行完畢後5年以內，故意再犯本件有期
    徒刑以上之罪，為累犯，應依刑法第47條第1項規定，加重
    其刑。
  (三)爰審酌被告前因施用毒品經觀察勒戒、強制戒治及科刑後，
    猶不知戒除施用毒品惡習，復再施用第一級毒品海洛因，而
    其所犯施用毒品之犯罪係戕害自身健康之行為，於他人尚不
    致造成損害，其施用之次數、被告事後坦承犯行之態度等一
    切情狀，量處如主文所示之刑，以示懲儆。
參、應適用之法條：
    刑事訴訟法第273條之1第1項、第284條之1、第299條第1項
    前段，毒品危害防制條例第10條第1項、第23條第2項，刑法
    第11條前段、第47條第1項，判決如主文。
本案經檢察官甲○○到庭執行職務
中    華    民    國    98    年    9     月    30    日
                  刑事第三庭法    官  鄭景文
以上正本證明與原本無異。
如不服本判決應於收受送達後10日內向本院提出上訴書狀，並應
敘述具體理由；其未敘述上訴理由者，應於上訴期間屆滿後20日
內向本院補提理由書（均須按他造當事人之人數附繕本）「切勿
逕送上級法院」。
中    華    民    國    98    年    9     月    30    日
                            書 記 官  李繼業
附錄論罪法條：
毒品危害防制條例第10條：
施用第一級毒品者，處6月以上5年以下有期徒刑。
施用第二級毒品者，處3年以下有期徒刑。


司法院資訊處製作；財團法人民間司法改革基金會備份。
